臺灣臺中地方法院刑事判決　　　　　　　　　　　　　　九十一年度自字第二五號
　　自　訴　人　戊○○
　　被　　　告　甲○○
　　　　　　　　丁○○
　　　　　　　　乙○○
右列被告等因詐欺案件，經自訴人提起自訴，本院判決如左：
    主  文
甲○○、丁○○部分自訴不受理。
乙○○無罪。
    理  由
一、自訴意旨：如附件之刑事自訴狀影本所載。
二、被告甲○○、丁○○部分：
    （一）按提起自訴，應於自訴狀內記載被告之姓名、性別、年齡、住所或居所或
    其他足資辨別之特徵，刑事訴訟法第三百二十條第二項第一款定有明文，此乃法
    定必備之程式。自訴人提起自訴若違背此項規定，經法院限期命補正而不補正，
    自屬起訴程序違背規定，依同法第三百四十三條準用同法第三百零三條第一款、
    第三百零七條規定，得不經言詞辯論，逕為諭知不受理之判決。（二）查：自訴
    人對被告甲○○、丁○○提起自訴，僅於自訴狀內記載彼等姓名為「、甲○○」
    、「丁○○」及均住台中市○○路○段六九五號，但未載明確實之年齡（出生年
    月日）、性別、住居所、或其他足資辨別之特徵（如身分證統一編號、護照號碼
    ）。經本院查詢法務部戶役政連結作業系統，並無被告甲○○之資料，而被告丁○○之資料則有十五筆，但均未設籍台中市○○路○段六九五號。是依自訴人所
    載被告甲○○、丁○○之姓名、住址等資料，尚不足以辯別自訴人所起訴之確實
    犯罪主體究係何人。是此部分自訴之起訴程式顯有未備。（三）本院已於民國九
    十一年二月六日，依刑事訴訟法第三百四十三條、第二百七十三條第三項之規定
    ，裁定命自訴人於五日內，補正被告甲○○、丁○○之確實年齡（出生年月日）
    、性別、住所或居所或其他足資辨別之特徵（如身分證統一編號、護照號碼），
    並按被告之人數提出繕本。該裁定已於同年二月九日送達自訴人，有送達證書一
    紙附卷可稽，惟自訴人迄今仍不補正。是本件自訴人提起該部分之自訴程式顯有
    未備。揆諸上開說明，本院爰不經言詞辯論，就被告甲○○、丁○○部分自訴，
    逕為諭知不受理之判決。
三、被告乙○○部分：
    （一）次按犯罪事實應依證據認定之，無證據不得推定其犯罪事實，又自訴案件
    不能證明被告犯罪者，應諭知無罪之判決，刑事訴訟法第一百五十四條、第三百
    四十三條、第三百零一條第一項分別定有明文。再者，認定不利於被告之事實，
    須依積極證據，苟積極證據不足以為不利被告事實之認定時，即應為有利於被告
    之認定，更不必有何有利之證據，業經最高法院三十年上字第八一六號著有判例
    。（二）自訴人戊○○認被告乙○○有詐欺之犯行，無非係以：(1)被告甲○○、
    丁○○名義登載之報紙、自訴人於聯邦商業銀行台中分行所開立帳號：0000
    00000000號存款帳戶存摺、報案三聯單各一紙；(2)被告甲○○、丁○○
    向自訴人騙取上開存款帳戶之轉帳密碼後，即以語音轉帳方式，將自訴人上開存
    款帳戶內新台幣（下同）一百八十萬元之存款，盜轉匯入被告乙○○於聯邦商業
    銀行員林分行所開立帳號：000000000000號存款帳戶內等情為據。
    （三）訊據被告乙○○固不否認：確有開立上開存款帳戶，且該帳戶已由自訴人
    上開存款帳戶內，匯入一百八十萬元之之事實，但堅決否認有詐欺犯行，辯稱：
    並不認識被告甲○○、丁○○。之前其向案外人陳先生（姓名、年籍均不詳）借
    錢時，已連同身分證、本票、上開存款帳戶之存摺、印章、提款卡等物，交給案
    外人陳先生，作為借款質押之用。但嗣後其向案外人陳先生催討時，已找不到人
    ，打陳先生所留供之0000000000號行動電話，亦無人接聽。自訴人遭
    盜匯入其存款帳戶內之存款，並非由其所提領。其亦係受害人等語。（四）經查
    ：(1)自訴人所提報紙一紙係以被告甲○○、丁○○名義刊登，而非以被告乙○○
    名義刊登。且亦無何證據證明該報紙係由被告乙○○所刊登。況自訴人與被告甲○○、丁○○聯絡之0000000000號市內電話，係由案外人丙○○所租
    用，而非由被告乙○○所租用，有中華電信股份有限公司臺灣中區電信分公司九
    十一年一月十七日中行一字第九一Ｃ八二○○○七九號函在卷可參。(2)又自訴人
    於本院審理時亦自承：伊係遭被告甲○○、丁○○騙取上開存款帳戶轉帳密碼，
    而遭詐欺。伊並不認識被告乙○○，且無其他證據可資證明被告乙○○有與被告
    甲○○、丁○○共同向伊詐欺等語。(3)再者，自訴人並無法提出被告甲○○、丁○○之確實年齡（出生年月日）、性別、住所或居所或其他足資辨別之特徵（如
    身分證統一編號、護照號碼）等資料，供本院傳訊，憑資查證被告乙○○確否與
    彼等共同詐欺自訴人。是尚不得徒以：被告上開存款帳戶內，曾遭被告甲○○、
    丁○○由自訴人上開存款帳戶內，盜轉匯入一百八十萬元，即率認被告乙○○有
    詐欺犯行。此外，復查無其他積極確切之證據，足以證明被告乙○○確有詐欺犯
    行，自應為被告乙○○無罪之諭知。
據上論斷，應依刑事訴訟法第三百四十三條、第三百零三條第一款、第三百零七條、
第三百零一條第一項，判決如主文。
中      華      民      國      九十一      年      二      月  二十七  日
                                    臺灣臺中地方法院刑事第六庭
                                        法  官  唐  敏  寶
右正本證明與原本無異。
如不服本判決，應於判決送達後十日內向本院提出上訴狀，上訴於臺灣高等法院臺中
分院( 須附繕本 )。
                                        書記官
中      華      民    國      九十一      年      二      月  二十七  日
